【裁判字號】    90,訴,671
【裁判日期】    900410
【裁判案由】    毒品危害防制條例
【裁判全文】
臺灣臺中地方法院刑事判決                            九十年度訴字第六七一號
    公  訴  人  臺灣臺中地方法院檢察署檢察官
    被      告  甲○○
右列被告因違反毒品危害防制條例案件，經檢察官聲請簡易判決處刑（八十九年度毒
偵字第七九七八號），本院豐原簡易庭認不宜以簡易判決處刑，移由本院刑事庭依通
常程序審理，判決如左：
    主  文
甲○○連續施用第一級毒品，處有期徒刑拾月。扣案之海洛因壹包（鑑驗後淨重為零
點壹柒公克，另包裝重為零點貳伍公克）沒收銷燬之，另注射針筒壹支沒收。
    事  實
一、甲○○前有違反槍砲彈藥刀械管制條例、藥事法、肅清煙毒條例、麻醉藥品管理
    條例前科，其中於民國八十四年間因違反肅清煙毒條例、麻醉藥品管理條例案件
    ，經本院分別判處有期徒刑三年二月、有期徒刑三月，並定應執行刑有期徒刑三
    年四月，經臺灣高等法院臺中分院駁回上訴確定，尚未執行完畢（未構成累犯）
  ，復於八十八年間因施用毒品案件，經臺灣臺中地方法院檢察署檢察官聲請本院
    以八十八年度毒聲字第四二五八號裁定送觀察、勒戒後，認無繼續施用毒品之傾
    向，由臺灣臺中地方法院檢察署檢察官於八十八年十二月十三日以八十八年度毒
    偵字第二三四六號為不起訴處分確定，猶不知悔改，明知海洛因業經列為毒品危
    害防制條例第二條第二項第一款所稱之第一級毒品，竟基於施用第一級毒品海洛
    因之概括犯意，自八十九年十二月中旬某日起至同年十二月二十一日止，連續在
    臺中縣新社鄉友人住處，以將第一級毒品海洛因羼入香煙吸食之方式，施用第一
    級毒品海洛因多次，其施用頻率不特定。嗣於八十九年十二月二十三日下午三時
    三十分許，甲○○在臺中縣新社鄉○○街附近為警查獲，並扣得其所有海洛因一
    包（鑑驗後淨重為０‧一七公克，另包裝重為０‧二五公克）及其所有供施用毒
    品海洛因所用之注射針筒一支；而甲○○經本院以八十九年度毒聲字第七六００
    號裁定送臺灣臺中看守所附設勒戒處所觀察、勒戒後，認有繼續施用毒品傾向。
二、案經臺中縣警察局東勢分局報請臺灣臺中地方法院檢察署檢察官偵查後，聲請以
    簡易判決處刑。
    理  由
一、訊據被告甲○○於本院審理中對於右揭時、地連續施用第一級毒品海洛因之事實
    坦承不諱，而被告經警查獲所採之尿液經送驗結果，亦呈現嗎啡陽性反應，此有
    臺中市衛生局煙毒尿液檢驗成績書一份附卷可稽，並有扣案之海洛因一包及注射
    針筒一支扣案可資佐證，又扣案之海洛因一包（鑑驗後淨重為０‧一七公克，另
    包裝重為０‧二五公克），經送法務部調查局以化學呈色法及氣相層析質譜儀分
    析法鑑驗結果，檢出海洛因成份，有該局九十年二月九日（九十）陸字第九０一
    三五二四０號鑑定通知書一份在卷可參，被告之自白與事實相符。本件事證明確
    ，被告右揭施用第一級毒品海洛因之犯行洵堪認定。
二、又被告前於八十八年間因施用毒品案件，經臺灣臺中地方法院檢察署檢察官聲請
    本院以八十八年度毒聲字第四二五八號裁定送觀察、勒戒後，認無繼續施用毒品
    之傾向，由臺灣臺中地方法院檢察署檢察官於八十八年十二月十三日以八十八年
    度毒偵字第二三四六號為不起訴處分確定，有臺灣臺中地方法院檢察署刑案資料
    查註紀錄表可按，其於五年內再犯毒品危害防制條例第十條之罪，經本院於八十
    九年十二月二十三日以八十九年度毒聲字第七六００號裁定送觀察、勒戒後，認
    有繼續施用毒品之傾向，此有上開裁定、臺灣臺中看守所九十年一月十二日（九
    十）中所正總字第一六０號函所附之有無繼續施用毒品傾向證明書乙紙可按，故
    被告之情符合毒品危害防制條例第二十條第三項之規定，不受同條第二項規定之
    限制，而應逕為有罪判決。
三、查毒品危害防制條例業於八十七年五月二十日經總統公布，並於八十七年五月二
    十二日施行，並將海洛因列為該條例第二條第二項第一款所稱之第一級毒品。核
    被告施用海洛因之行為，係觸犯毒品危害防制條例第十條第一項之施用第一級毒
    品罪。其持有第一級毒品之低度行為，為施用第一級毒品之高度行為所吸收，不
    另論罪。又被告先後多次施用第一級毒品海洛因之犯行，時間緊密，犯罪構成要
    件相同，顯係基於概括之犯意反覆為之，為連續犯，應依刑法第五十六條之規定
    論以一罪，並加重其刑。爰審酌被告前因施用毒品經送觀察、勒戒及強制戒治後
    ，而為不起訴處分，有上開刑案資料查註紀錄表可按，猶不知悔改，惟其犯行係
    戕害自身健康而未危及他人之行為，及犯後已坦承犯行、態度良好等一切情狀，
    量處如主文所示之刑，以資懲儆。
四、扣案之海洛因一包（鑑驗後淨重為０‧一七公克，另包裝重為０‧二五公克），
    係毒品危害防制條例第二條第二項第一款所稱之第一級毒品，不問屬於被告與否
    ，應依毒品危害防制條例第十八條第一項前段之規定，併予宣告沒收銷燬；另扣
    案之注射針筒一支係被告所有，且供施用第一級毒品海洛因所用，業據被告供明
    在卷，爰依刑法第三十八條第一項第二款之規定併予宣告沒收。
據上論斷，應依刑事訴訟法第四百五十二條、第二百九十九條第一項前段，毒品危害
防制條例第十條第一項、第二十條第三項、第十八條第一項前段，刑法第十一條前段
、第五十六條、第三十八條第一項第二款，判決如主文。
本案經檢察官黃俊鳴到庭執行職務
中      華      民      國        九十      年      四    月      十    日
                                    臺灣臺中地方法院刑事第四庭
                                        法  官  卓  進  仕
右正本證明與原本無異。
如不服本判決，應於判決送達後十日內向本院提出上訴狀，上訴於臺灣高等法院臺中
分院（須附繕本）。
                                        書記官
中      華      民      國        九十      年      四    月      十    日
附錄本判決論罪科刑之法條：
毒品危害防制條例第十條：
施用第一級毒品者，處六月以上五年以下有期徒刑。


司法院資訊處製作；財團法人民間司法改革基金會備份。
